---
title: "AS01_R-Basic-Intermediate_ref"
author: "助教 何家慈 王薇"
date: "2023/02/23"
output:
  html_document:
    number_sections: no
    theme: united
    highlight: tango
    toc: yes
    toc_depth: 4
    toc_float:
      collapsed: no
---

```{r setup, include=FALSE}
knitr::opts_chunk$set(echo = TRUE, results = 'hold', comment = '#>', error = TRUE)
```

## 作業目的:   

這份作業希望能夠讓你熟悉    
- R data structure    
- conditioning and loop    

記得到datacamp先練練基本功喔！
祝寫作業愉快！有任何問題歡迎洽詢助教

### vector

(1) 有一個 vector 叫做 `value`，內容是從 51 到 100 之間的正整數，請利用`[]`從中取出質數，但不能用偷懶寫法直接取值 `value[51,...]`

```{r warning=FALSE}
# (1)

### result should be
#>  [1] 53 59 61 67 71 73 79 83 89 97
```

(2) 請利用兩種**不同的**方法，將`vector_02`變成`c(2,3,5)`，並將結果分別存到 `vector_03` 和 `vector_04` 裡面。但不能直接使用 assignment 的偷懶寫法 `vector_03 <- c(2,3,5)`

```{r warning=FALSE}
# (2)

### your code
# method01

# method02

```

### list

下方列出部分新聞所本學期開設課程，請協助

(1) 抓出教師姓氏   
(2) 計算學生人數平均   
(3) 修改`student_quota`元素，將修課限制人數**加倍**，並將結果印出，造成老師困擾   
(4) 在 list 中插入新元素 `weekday`，內容為 `c("一","三","五","三")`，並將`weekday`印出

```{r}
list_journalism <-
  list(teacher=c("lin","hung","liang","wang"),
       course=c("調查報導專題","全球化與傳播","採訪寫作二","電視新聞雜誌"),
       student_quota=c(15,15,9,10),
       dept="journalism")

### your code
# (1)

### result should be
#> [1]"lin" "hung"  "liang" "wang"  
# (2)

### result should be
#> [1] 12.25
# (3)

### result should be
#> [1] 30 30 18 20
# (4) 

### result should be
#> [1] "一" "三" "五" "三"
```

### dataframe

下方提供 The Economist 所開放的[大麥克指數](https://github.com/TheEconomist/big-mac-data/blob/master/source-data/big-mac-source-data.csv)原始資料，已經先篩選出 2021 年的資料。

(1) 請篩選出台灣的資料並印出 dataframe   
(2) 請印出 GDP dollar 的次小值(second minimum)   
(3) 請找出哪個國家的 GDP_dollar 為 `3706.765`   
(4) 請找出 local_price 曾經 < 3 的所有國家


```{r}
df_mac <- read.csv("data/AS01/df_mac_2021.csv")

### your code
# (1)

### result should be
#>       name local_price GDP_dollar
#> 67  Taiwan          72   25873.37
#> 139 Taiwan          72   28305.92
# (2)

### result should be
#> [1] 1348.676
# (3)

### result should be
#>       name  local_price   GDP_dollar
#> 68  Ukraine          62    3706.765	
# (4)

### result should be
#> [1] "Bahrain"   "Jordan"    "Kuwait"    "Lithuania" "Latvia"    "Oman"     
#  [7] "Slovenia" 
```

### for loop & conditional statement

台灣邦交地圖盤點：
2016-2021年有8個邦交國確定與台灣斷交ಥ-ಥ，
利用迴圈與條件判斷，印出亞太地區與拉美及加勒比海地區的邦交國。

- 亞太地區邦交國有：馬紹爾群島、諾魯、帛琉、吐瓦魯國   
- 拉美及加勒比海地區邦交國有：貝里斯、瓜地馬拉、海地、宏都拉斯、巴拉圭、 聖克里斯多福及尼維斯、聖文森國、聖露西亞 

```{r message=FALSE, warning=FALSE}
### your code
vector <- c("馬紹爾群島","聖克里斯多福及尼維斯","諾魯","巴拉圭" ,"帛琉", "吐瓦魯國", "貝里斯","瓜地馬拉", "海地", "宏都拉斯", "聖露西亞", "聖文森國")



### result should be
#[1] "亞太地區有馬紹爾群島"
#[1] "拉美及加勒比海地區有聖克里斯多福及尼維斯"
#[1] "亞太地區有諾魯"
#[1] "拉美及加勒比海地區有巴拉圭"
#[1] "亞太地區有帛琉"
#[1] "亞太地區有吐瓦魯國"
#[1] "拉美及加勒比海地區有貝里斯"
#[1] "拉美及加勒比海地區有瓜地馬拉"
#[1] "拉美及加勒比海地區有海地"
#[1] "拉美及加勒比海地區有宏都拉斯"
#[1] "拉美及加勒比海地區有聖露西亞"
#[1] "拉美及加勒比海地區有聖文森國"
```


